臺灣新北地方法院刑事判決
111年度審訴字第503號
公  訴  人  臺灣新北地方檢察署檢察官
被      告  吳建勳


                    （另案於法務部矯正署臺北監獄臺北分監執行中） 
上列被告因傷害等案件，經檢察官提起公訴（110年度少連偵字
第43號、第184號），被告於準備程序中就被訴事實為有罪之陳
述，經告知簡式審判程序之旨，並聽取當事人之意見後，本院合
議庭裁定由受命法官獨任進行簡式審判程序審理，判決如下：
    主  文
乙○○成年人與少年共同犯毀損他人物品罪，處有期徒刑肆月，如
易科罰金，以新臺幣壹仟元折算壹日。未扣案之犯罪所得新臺幣
壹萬陸仟元沒收，於全部或一部不能執行沒收或不宜執行沒收時
，追徵其價額。
    事  實
一、乙○○、甲○○、戊○○（前2人已由本院以111年度審訴字第503
    號判處罪刑）為朋友，緣甲○○前為址設新北市○○區○○路0段0
    0號全國不動產板橋加盟店員工，因對前同事丙○○心生不滿
    ，竟與乙○○、戊○○、少年范○恆（民國93年1月生，年籍詳卷，
    涉嫌公然侮辱等非行部分另由少年法庭調查中）等人共同基
    於恐嚇、公然侮辱、毀損之犯意聯絡，於109年10月7日前某
    時，甲○○在某酒吧內，以新臺幣（下同）5萬元代價，雇佣
    乙○○持紅色油漆傾倒在丙○○頭上，並由甲○○提供丙○○之照片
    及工作時間地點等細節，乙○○再與戊○○商議後，決議以1萬
    元代價雇用少年范○恆實行潑漆乙事，並由乙○○、戊○○提供
    丙○○之照片、工作時間地點及油漆予少年范○恆，嗣於109年
    10月7日15時55分許，在上開全國不動產板橋加盟店外，丙○○騎乘車牌號碼000-0000號普通重型機車抵達該處、甫停放
    機車後，少年范○恆立即上前持白色油漆朝丙○○潑灑，導致
    丙○○所穿著之長褲1件、上衣1件、外套1件、鞋子1雙等物，
    所攜帶之香奈兒手拿包1個、手機殼1個、襪子4雙、安全帽1
    頂、工作用包包1個、鑰匙包1個、iphone手機1支、內衣1件
    、戒指1個等物品及上開機車之外觀形貌增添與原物整體設
    計、美觀不相襯之油漆污損痕跡，以此強暴方式，致丙○○心
    生畏懼，並足以貶損丙○○之人格及社會評價，亦致上開物品
    原有之整體設計、美觀功能受損，足以生損害於丙○○，同時
    亦波及停放於該處張榮所有之車牌號碼000-0000號普通重型
    機車（此部分毀損未據告訴），乙○○事成後，分得16,000元
    為報酬。
二、案經丙○○訴由新北市政府警察局海山分局報告臺灣新北地方
    檢察署檢察官偵查起訴。
    理  由
一、訊據被告乙○○對於上揭犯行坦承不諱，核與證人即告訴人丙○○於警詢時、證人即同案被告甲○○、戊○○於警詢及偵訊中、
    證人即少年范○恆於警詢及偵訊中之證述情節大致相符，並
    有告訴人丙○○提出之VESPA台北板橋店維修報價單、宏昇車
    業行免用統一發票收據、JUST HAO汽車美容免用統一發票收
    據、淨化清潔工作室收據、告訴人丙○○遭潑漆現場照片、監
    視器錄影畫面翻拍照片各1份在卷可稽，被告之自白與事實
    相符，本件事證明確，被告犯行堪以認定，應依法論科。
二、論罪科刑：
　㈠核被告所為，係犯刑法第305條之恐嚇危害安全罪、同法第30
    9條第2項之公然侮辱罪及同法第354條之毀損他人物品罪。
　㈡被告係以一行為同時觸犯恐嚇危害安全罪、公然侮辱罪、毀
    損他人物品罪等數罪名，為想像競合犯，應依刑法第55條前
    段規定，從一重論以毀損他人物品罪處斷。
　㈢被告乙○○與甲○○、戊○○、少年范○恆就本案犯行，有犯意聯絡
    及行為分擔，為共同正犯。
　㈣按成年人教唆、幫助或利用兒童及少年犯罪或與之共同實施
    犯罪或故意對其犯罪者，加重其刑至二分之一，兒童及少年
    福利與權益保障法第112條第1項前段定有明文。被告乙○○於
    本案行為時已為成年人，范○恆人則為未滿18歲之少年，有
    其個人戶籍資料（完整姓名）查詢結果可參（見110年度少
    連偵字第43號卷第77頁）。參以同案被告戊○○於偵訊時亦自
    承：伊與乙○○都認識陳小迪（即范○恆），在洗車廠認識的
    ，陳小迪常在洗車廠，伊跟吳建動約好要在洗車廠討論，陳
    小迪在旁邊剛好聽到，他說他可以去等語（見110年度他字
    第756號卷三卷第126頁），足見同案被告戊○○與少年范○恆
    有某種熟識程度，則被告乙○○對於少年范○恆之實際年紀應
    屬明知或可得而知，應依兒童及少年福利與權益保障法第112條
    第1項之規定，加重其刑。
　㈤被告乙○○前因違反藥事法案件，經本院以105年度審簡字第13
    25號判決判處有期徒5月確定，於107年6月18日執行完畢等
    情，業據檢察官起訴書犯罪事實記載明確，並列舉偵查卷附
    刑案資料查註紀錄表以資佐證，主張審酌各情加重其刑，被
    告就構成累犯之前案事實並不爭執，復有臺灣高等法院被告
    前案紀錄表、在監在押全國紀錄表在卷可參，此部分事實堪
    以認定，是被告於有期徒刑執行完畢後5年內故意再犯本案
    有期徒刑以上之罪，為累犯。又法院應區分行為人所犯情節
    ，裁量是否依刑法第47條第1項累犯規定加重其刑，以避免
    因一律適用累犯加重規定，致生行為人所受刑罰超過其所應
    負擔之罪責，其人身自由因此遭受過苛之侵害，而不符憲法
    罪刑相當原則。本院依司法院釋字第775號解釋之意旨，審
    酌被告上開前科紀錄所犯者為違反藥事法案件，與本案所為
    之恐嚇危害安全、公然侮辱、毀損犯行，犯罪型態不同，犯
    罪情節、不法內涵與所涉惡性亦屬有別，兩者間顯無延續性
    或關聯性，認無依刑法第47條第1項規定加重被告本案犯罪
    法定最低本刑之必要，爰不加重被告本案犯罪之最低本刑，
    惟該罪法定最高本刑部分，依法仍應加重。
  ㈥爰審酌被告僅因友人即同案被告甲○○對告訴人丙○○有所不滿
    ，即恣意與同案被告甲○○、戊○○、少年范○恆向告訴人丙○○
    潑灑白色油漆，足以貶損告訴人在社會上人格及地位之評價
    ，侵害告訴人身體、自由、人格、財產法益，所為應予相當
    程度之非難，兼衡其素行、犯罪之動機、目的、手段，犯後
    已坦承犯行，態度尚可，暨被告自陳高中肄業之教育程度、
    擔任吊車助手、月收入約5萬餘元、需扶養爺爺、奶奶之家
    庭經濟狀況，迄今尚未能與告訴人達成和解或取得諒解等一
    切情狀，量處如主文所示之刑，並諭知易科罰金之折算標準
    。
三、按犯罪所得，屬於犯罪行為人者，沒收之；前二項之沒收，
    於全部或一部不能沒收或不宜執行沒收時，追徵其價額，刑
    法第38條之1第1項前段、第3項分別定有明文。查被告乙○○
    於警詢時自陳：犯案前，甲○○有給伊1萬元，潑漆完當天，
    甲○○又來伊家裡將1萬5,000元給伊，之後伊給陳小迪（即范
    ○恆）3,000元，剩下的1萬2,000元伊與戊○○平分等語（見11
    0年度他字第756號卷三第48頁反面、110年度少連偵字第43
    號卷第11頁反面至第12頁），是被告乙○○取得之16,000元（
    計算式：10,000＋6,000＝16,000），屬其犯罪所得，雖未經
    扣案，揆諸上揭規定，仍應予宣告沒收，並於全部或一部不
    能沒收或不宜執行沒收時，追徵其價額。
據上論斷，應依刑事訴訟法第273條之1第1項、第299條第1項前
段，兒童及少年福利與權益保障法第112條第1項前段，刑法第11
條前段、第28條、第305條、第309條第2項、第354條、第55條前
段、第47條第1項、第41條第1項前段、第38條之1第1項前段、第
3項，刑法施行法第1條之1，判決如主文。
本案經檢察官丁○○偵查起訴，檢察官高智美到庭執行職務。
中　　華　　民　　國　　111 　年　　9 　　月　　23　　日
                  刑事第二十五庭  法  官  王綽光
上列正本證明與原本無異。
如不服本判決，應於判決送達後20日內敘明上訴理由，向本院提
出上訴狀 (應附繕本) ，上訴於臺灣高等法院。其未敘述上訴理
由者，應於上訴期間屆滿後20日內向本院補提理由書「切勿逕送
上級法院」。
                                  書記官  張家瑋
中　　華　　民　　國　　111 　年　　9 　　月　　27　　日
附錄本案論罪科刑法條全文：
兒童及少年福利與權益保障法第112條
成年人教唆、幫助或利用兒童及少年犯罪或與之共同實施犯罪或
故意對其犯罪者，加重其刑至二分之一。但各該罪就被害人係兒
童及少年已定有特別處罰規定者，從其規定。
對於兒童及少年犯罪者，主管機關得獨立告訴。

中華民國刑法第305條
以加害生命、身體、自由、名譽、財產之事恐嚇他人，致生危害
於安全者，處2年以下有期徒刑、拘役或9千元以下罰金。

中華民國刑法第309條
公然侮辱人者，處拘役或9千元以下罰金。
以強暴犯前項之罪者，處1年以下有期徒刑、拘役或1萬5千元以
下罰金。

中華民國刑法第354條
毀棄、損壞前二條以外之他人之物或致令不堪用，足以生損害於
公眾或他人者，處2年以下有期徒刑、拘役或1萬5千元以下罰金
。